臺灣高等法院臺中分院刑事判決　　　 100年度上訴字第1561號
上　訴　人　臺灣臺中地方法院檢察署檢察官
被　　　告　邱鈺婷
上列上訴人因被告偽造文書案件，不服臺灣臺中地方法院100年
度訴字第1201號中華民國100年6月8日第一審判決（起訴案號：
臺灣臺中地方法院檢察署100年度偵字第3165號），提起上訴，
本院判決如下：
    主  文
上訴駁回。
    理  由
一、本案經本院審理結果，認第一審判決認事用法及量刑均無不
    當，應予維持，並引用第一審判決書所記載之事實、證據及
    理由（如附件）。
二、本件檢察官提起上訴意旨略以：被告邱鈺婷偽造之系爭函文
    係轉印原留函文後，再予修改，文末於主任委員嚴慶祥右側
    之「經濟部投資審議委員會主任委員」印文，係屬該委員會
    之主任委員蓋用於其他公務文件之職章，並以此表示主任委
    員之資格，為小官章，形式上亦符合印信條例規定之要件所
    制頒，應屬印信條例之印信及刑法第218條之公印文，而被
    告以前揭方式完成系爭函文之「經濟部投資審議委員會主任
    委員」印文，應屬偽造之公印文，依法應予沒收，原審未及
    審酌至此，認被告並無偽造公印文之行為，未予宣告沒收，
    其認事用法疑有違誤。爰提起上訴，請求將原判決撤銷，更
    為適當合法之判決云云。
三、按盜用他人真印章所蓋之印文，並非偽造印章之印文，不在
    刑法第219條所定必須沒收之列（參最高法院48年台上字第1
    13號判例）。
四、查本件被告刑事自首狀及檢察官起訴書均記載：「被告在安
    信公司營業處所內，利用該公司電腦、掃描器等設備，先用
    掃描器讀取經濟部投資審議委員會96年9月7日經審一字第09
    600325780號函，轉檔為電磁紀錄，再藉由電腦上之文件編
    輯功能，將該函文中之受文者、發文日期、發文字號、主旨
    、說明二之(二)等部分文字修改後，列印成紙本，以此方式
    偽造經濟部投資審議委員會99年10月25日經審一字第099003
    25780號函（下簡稱系爭函文）」等情，足徵被告以前揭方
    式偽造系爭函文時，並未另外偽造或修改「經濟部投資審議
    委員會主任委員」之印文，亦即該系爭函文上之「經濟部投
    資審議委員會主任委員」印文，仍為真正之印文，被告只是
    利用前揭方式將真正之「經濟部投資審議委員會主任委員」
    印文盜用在系爭函文上而已。又刑法之偽造文書，係指無製
    作權之人冒用他人名義所製作之文書，而偽造文書之方式，
    有以偽造印章、印文、署押方式為之者，有以盜用印章、印
    文、署押方式為之者，舉凡未經他人同意或授權（包括超過
    同意或授權範圍），即擅自以他人名義所為之文書均屬之。
    是以本件應屬單純之以盜用印文方式偽造系爭函文，該真正
    之「經濟部投資審議委員會主任委員」印文，並無因經過電
    腦掃瞄，轉檔為電磁紀錄，再列印成紙本，即變成偽造之印
    文之情形。而本件系爭函文上之「經濟部投資審議委員會主
    任委員」印文既非屬偽造，則與刑法第219條必須沒收之規
    定不符，依前揭說明，原判決未併予宣告沒收，並無不合。
五、綜上所述，本院因認檢察官上訴意旨，仍執前詞指摘原判決
    不當，提起上訴，為無理由，應予駁回。
據上論斷，應依刑事訴訟法第373條、第368條，判決如主文。
本案經檢察官徐錫祥到庭執行職務。
中    華    民    國   100    年    8     月    25    日
            刑事第七庭    審判長法  官  林  榮  龍
                                法  官  王  義  閔
                                法  官  李  秋  娟
以上正本證明與原本無異。
如不服本判決應於收受送達後十日內向本院提出上訴書狀，其未
敘述上訴之理由者，並得於提起上訴後十日內向本院補提理由書（
均須按他造當事人之人數附繕本）「切勿逕送上級法院」。
                                書記官  詹  錫  朋
中    華    民    國   100    年    8     月    26    日